臺灣臺南地方法院刑事判決
109年度侵訴字第8號
公  訴  人  臺灣臺南地方檢察署檢察官
被      告  張淇鴻



選任辯護人  魏宏儒律師
上列被告因妨害性自主等案件，經檢察官提起公訴（108年度偵
字第14416號），本院判決如下：
    主  文
丙○○犯強制性交罪，處有期徒刑壹年陸月；又犯強制性交罪，處
有期徒刑壹年捌月。應執行有期徒刑貳年，緩刑伍年，並應於緩
刑期內依執行檢察官之命令，向指定之政府機關、政府機構、行
政法人、社區或其他符合公益目的之機構或團體，提供玖拾小時
之義務勞務，以及應於本判決確定之日起貳年內接受法治教育參
場次。緩刑期間付保護管束。
其餘被訴強制性交部分無罪；被訴妨害祕密部分公訴不受理。
扣案之IPhone6S行動電話壹支（序號○○○○○○○○○○○○○○○○號，含○○
○○○○○○○○門號SIM卡壹張）及電腦主機壹台均沒收。
    事  實
一、丙○○因其所追求之代號AC000-A108119之成年女子（真實姓
    名年籍均詳卷，下稱甲女）表示不願再為交往，而以欲與甲
    女就此進行商談為由邀約見面，使甲女應邀而於民國108年4
    月3日12時許，同在丙○○位於臺南市○○區○○○街000號住處房
    間內商談時，丙○○明知甲女僅願交談而無與丙○○進行性交之
    意願，竟未克制性慾，基於強制性交之犯意，徒手將甲女壓
    制在床上，不顧甲女掙扎抵抗而強行褪去甲女身上衣物，將
    其陰莖插入甲女之陰道內抽動，藉由上開強暴手段，違反甲
    女之意願而對甲女施以強制性交1次。
二、丙○○嗣因甲女再度表示不願與其交往之意，復同以欲與甲女
    就此進行商談為由邀約見面，使甲女應邀而於108年6月17日
    1時許，在丙○○之上開住處房間內商談時，丙○○明知甲女僅
    願交談而無與丙○○進行性交之意願，竟未克制性慾，基於強
    制性交之犯意，徒手將甲女壓制在床上，不顧甲女之掙扎抵
    抗而強行褪去甲女身上衣物，將其陰莖插入甲女之陰道內抽
    動，藉由上揭強暴手段，違反甲女之意願而對甲女施以強制
    性交1次。
三、案經甲女訴由臺南市政府警察局歸仁分局報請臺灣臺南地方
    檢察署檢察官偵查起訴。
    理  由
壹、程序部分：
一、辯護人提出之性的醫學期刊（SexualMedicine）、2021年5
    月4日康健雜誌文章、ETtoday健康雲網路文章各1份（見院
    卷㈡第133至148頁），檢察官不同意作為證據，且上開資料
    係被告丙○○以外之人於審判外之書面陳述，既非公務員職務
    上製作之紀錄文書或證明文書，亦非具有例行性、公示性或
    機械性之紀錄文書或證明文書，性質上並非刑事訴訟法第15
    9條之4第1款、第2款所指之紀錄或證明文書，亦非同條第3
    款所指與同條第1款、第2款具有同類特徵而同等可信程度之
    文書，應無證據能力。
二、其餘如本判決下列引用之各項證據，檢察官、辯護人及被告
    均同意作為證據，本院審酌各該證據作成之客觀環境及條件
    ，均無違法或不當取證或其他顯不可信之情形，作為證據使
    用皆屬適當，依刑事訴訟法第159條之5之規定，均有證據能
    力。
貳、實體部分：
甲、有罪部分：
一、訊據被告對於上揭事實均坦承不諱，核與告訴人於司法警察
    調查中、偵訊中及審理中之陳述情節相符，並有附表一所示
    之非供述證據可稽，事證明確，被告犯行洵堪認定，應依法
    論科。
二、論罪科刑部分：
　㈠核被告二次所為，均犯刑法第221條第1項之強制性交罪。上
    開二罪，犯意各別、行為互異，應分論併罰之。
　㈡按刑法第59條規定犯罪之情狀可憫恕者，得酌量減輕其刑，
    其所謂「犯罪之情狀」，與同法第57條規定科刑時應審酌之
    一切情狀，並非有截然不同之領域，於裁判上酌減其刑時，
    應就犯罪一切情狀（包括第57條所列舉之10款事項），予以
    全盤考量，審酌其犯罪有無可憫恕之事由（即有無特殊之原
    因與環境，在客觀上足以引起一般同情，以及宣告法定低度
    刑，是否猶嫌過重等等），以為判斷。被告枉顧甲女並無與
    之進行性交之意願，而對甲女進行強制性交行為，侵害甲女
    之性自主權而屬可責，然考量被告係因一時未忍之性衝動，
    未能戒慎行止、謹守份際，衝動行事而罹刑章，其先前並無
    犯罪前科，有臺灣高等法院被告前案紀錄表1份可憑，並非
    素行欠佳之徒，且犯後除坦承犯行認錯外，復主動請求與甲
    女進行調解，且與甲女達成調解及遵按調解內容履行完畢，
    並獲甲女之寬恕原諒而不再追究，有本院110年度南司附民
    移調字第49號、109年度侵附民字第20號調解筆錄1份及110
    年9月1日、110年12月7日刑事撤回告訴狀2份可稽（見院卷㈠
    第469至470、473至474頁，院卷㈡第13至15頁），容見被告
    存有積極彌補過錯之心意及具體舉動，本院斟酌上情，倘若
    科以最低法定刑度有期徒刑3年，猶嫌過重，客觀上足以引
    起一般人之同情，難認罪刑相當，犯罪情狀顯可憫恕，是依
    刑法第59條規定均減輕其刑。
　㈢爰審酌被告為滿足一己之性慾，以強暴手段對甲女進行性交
    行為，藐視甲女之性自主權，使甲女因遭被告性侵害而承受
    苦痛，然念及被告坦承犯行認錯，且主動與甲女達成調解並
    履行調解內容，展現積極彌補過錯之作為，犯後態度尚非惡
    劣，復兼衡被告自述其係高職畢業、無子女、從事餐飲業而
    須扶養母親之智識程度及家庭經濟狀況等一切情狀，分別量
    處如主文所示之刑，並審酌被告之犯罪情節、態樣、所侵害
    之法益及罪質等各情，依刑法第51條所定限制加重原則，及
    多數犯罪責任遞減原則，定其應執行刑。
　㈣又查被告先前未曾受有期徒刑以上刑之宣告，有臺灣高等法
    院被告前案紀錄表1份可憑，其因未能克制一時之性衝動，
    失慮致罹罪章，犯後坦承犯行，深表悔意，且現從事餐飲業
    之工作，有員工在職證明書1份可參（見院卷㈡第89頁），復
    如前揭所述之與甲女達成調解並有履行調解內容完畢，足見
    被告有正當工作，且有認錯並積極彌補過錯之悔悟態度，信
    經本次偵、審程序，當知所警惕而無再犯之虞，本院認上開
    宣告之徒刑以暫不執行為適當，依刑法第74條第1項第1款規
    定宣告緩刑5年，且考量為使被告能確實記取教訓、提升其
    法治素養，兼收啟新及惕儆之雙效，並使緩刑宣告不致輕易
    遭到撤銷，本院乃認除前開緩刑宣告外，依刑法第74條第2
    項第5款、第8款規定，命被告應依執行檢察官之命令，向指
    定之政府機關、政府機構、行政法人、社區或其他符合公益
    目的之機構或團體提供90小時之義務勞務，以及應於判決確
    定之日起2年內接受法治教育3場次，又因所犯係屬刑法第93
    條第1項所指受緩刑之宣告而應於緩刑期間付保護管束之罪
    ，且其所受緩刑附有上開義務勞務、法治教育之負擔，應依
    刑法第93條第1項第1款、第2款之規定，併予宣告於緩刑期
    間付保護管束，俾能由觀護人予以適當督促，以期符合本件
    緩刑目的。又緩刑之宣告，係國家鑒於被告能因知所警惕而
    有獲得自新機會之期望，特別賦予宣告之刑暫不執行之恩典
    ，若被告在緩刑期間，又再為犯罪或其他符合法定撤銷緩刑
    之原因，或違反本件依刑法第74條第2項第5款、第8款所定
    負擔，情節重大而足認原宣告之緩刑難收其預期效果，致有
    執行刑罰之必要等情形，均將產生撤銷本件緩刑宣告而仍須
    執行所宣告之刑之後果，被告務必切實銘記在心，警惕慎行
    ，以免喪失自新之機會。
乙、無罪部分　　
一、公訴意旨另認被告於108年5月間某日，曾有邀約甲女至其住
    處時，基於強制性交之犯意，對甲女施以強制性交而觸犯刑
    法第221條第1項之強制性交罪等語。
二、公訴意旨無非以甲女於司法警察調查中、偵訊中之陳述，為
    論罪之據。訊據被告堅詞否認其於108年5月間曾有對甲女進
    行強制性交之犯行之情，且查：
　㈠按犯罪事實應依證據認定之，無證據不得認定其犯罪事實，
    刑事訴訟法第154條第2項定有明文。次按認定不利於被告之
    事實，須依積極證據，苟積極證據不足為不利於被告事實之
    認定，即應為有利於被告之認定，更不必有何有利之證據；
    且刑事訴訟法上所謂認定犯罪事實之證據，係指足以認定被
    告確有犯罪之積極證據而言，該項證據自需適合於被告犯罪
    事實之認定，始得採為斷罪資料；如未能發現相當證據，或
    證據不足以證明，自不能以推測或擬制之方法，以為裁判之
    基礎；又刑事訴訟法第161條第1項規定檢察官就被告犯罪事
    實，應負舉證責任，並指出證明之方法，故檢察官對於起訴
    之犯罪事實，應負提出證據及說服之實質舉證責任，倘其所
    提出之證據，不足為被告有罪之積極證明，或其闡明之證明
    方法，無從說服法官以形成被告有罪之心證，基於無罪推定
    之原則，自應為被告無罪判決之諭知；又告訴人之告訴，係
    以使被告受刑事訴追為目的，是其陳述是否與事實相符，仍
    應調查其他證據以資審認，苟其所攻擊之詞，尚有瑕疵，則
    在此瑕疵未究明前，即不得遽採為斷罪之基礎，最高法院30
    年上字第816號、29年上字第3105號、52年台上字第1300號
    、61年台上字第3099號及92年台上字第128號判例意旨可資
    參照。再按被害人係被告以外之人，就被害經過所為之陳述
    ，本質上固屬證人，然其目的在於使被告受刑事訴追處罰，
    與被告處於絕對相反之立場，所為陳述不免未盡實在或有所
    偏頗，其證明力顯較與被告無利害關係之一般證人之陳述為
    薄弱，為免過於偏重被害人之指證，有害於真實發現及被告
    人權保障，基於刑事訴訟法推定被告無罪及嚴格證明法則，
    被害人陳述與被告自白之證明力類同，均應有所限制，亦即
    被害人之陳述不得作為有罪判決之唯一證據，須其陳述並無
    瑕疵，且就其他方面調查，有補強證據證明確與事實相符，
    始得採為被告論罪科刑之基礎（最高法院101年度台上字第6
    576號判決要旨參照）。
　㈡甲女於司法警察調查中陳稱：108年5月初（時間記不得），
    曾在被告住處遭被告性侵，是在被告房間談完後，遭被告壓
    制、反抗無效而被強脫褲子性侵等語（見警卷第3頁反面、
    第4頁反面），於偵訊中稱：於108年5月初之下午，在被告
    住處遭被告強制性交，過程與第一次（即108年4月3日該次
    ）雷同等語（見偵卷第16、18頁），於審理中陳稱：我記不
    起來是於108年5月間之哪一天遭被告強制性交，應該是在下
    午，也是在被告住處房間，與108年4月3日該次之過程相同
    ，被告將我壓制在床上而從背後侵入等語（見院卷㈠第320、
    321、331、333頁），則依甲女於司法警察調查中、偵訊中
    及審理中之陳述，其就前開於108年4月3日12時許、108年6
    月17日1時許，在被告住處之房間遭被告施以強制性交之時
    點、過程均記憶猶新而能清楚描述，顯示甲女對於其遭被告
    施以強制性交而被侵害之事，應印象極為深刻而難以忘懷，
    然甲女惟獨就在此两個時點間之108年5月份，係於何日及如
    何遭強制性交之具體過程，卻呈現記憶模糊、語焉不詳，而
    與上開能清晰指陳其他两次遭強制性交之時點、過程之狀態
    ，明顯有別。
　㈢再者檢察官固指由附表二B所示甲女與被告於108年5月9日13
    時6分至同日19時36分間之Line重點對話訊息（下稱對話訊
    息），甲女有出現痛苦、情緒反應之內容，而可佐認於108
    年5月間曾有遭被告施以強制性交之情（見院卷㈡第37、38頁
    之111年度蒞字第994號補充理由書及第124、125頁之當庭說
    明），惟查：
　  ⑴被告於審理中業稱其與甲女在108年5月9日，僅曾如附表三
      編號1之偷錄性交影片所示，於同日16時24分在被告住處
      發生性交行為一次等語（見院卷㈡第234頁），而除甲女於
      偵訊中陳稱其就附表三編號1之偷錄性交影片所示之108年
      5月9日16時24分發生之該次性交，無法判斷係為強制性交
      等語外（見偵卷第70頁），由被告得以如附表三編號1之
      偷錄性交影片所示，手持行動電話並平和順利地執行竊錄
      其與甲女間正在進行之性交行為之舉動，而未受抗拒阻礙
      之場景以觀，無從呈現被告有何以身體強力壓制抗拒之甲
      女而據以強行對甲女施以性交之跡象。
　　⑵又比較對照附表二之A、B、D所示被告與甲女之間於108年4
      月2日至同年月3日、108年5月9日、108年6月16日至同年
      月17日各段期間之對話訊息，由108年4月2日至同年月3日
      及108年6月16日至同年月17日之對話訊息，均呈現甲女強
      烈表達不願接受被告之追求，並以僅單純與被告商談而不
      願有何肢體接觸及發生性交為條件，始應被告之邀而至被
      告住處相見，且因而發生如事實欄「一」、「二」所示強
      制性交之情事之後，甲女即出現指責被告不應對其侵犯，
      致其受害而極度沮喪傷心之情緒反應，相對地被告亦就此
      表示自責内疚之回應，足以佐證事實欄「一」、「二」所
      示之2次性交，均非甲女所願而為違反甲女意願之舉，然
      從108年5月9日之對話訊息，甲女至被告住處與被告相會
      ，並於當日16時24分許發生如起訴書附表編號1所示之性
      交行為之前，雙方對話係屬平和，且雙方於108年5月9日1
      6時24分在被告住處發生性交之後，甲女雖曾於對話訊息
      中表示「以後可以不要碰我嗎」，然綜合觀察甲女與被告
      相互間之對話訊息表達之意旨，呈現甲女係就其處於感情
      糾葛之困擾而與被告互傳心意，且甲女尚以「我喜歡很喜
      歡你」、「我還是很在意你」、「還是希望你身邊只有我
      」、「不要走不要丟下我」、「不要丟下」、「我只知道
      我需要你」、「你還愛我嗎」、「我可以留在你身邊嗎」
      等詞語，吐露對被告存有愛意而希望被告與其維持交往關
      係，雙方並據以互訴情衷之情狀，此與前揭108年4月2日
      至同年月3日、108年6月16日至同年月17日之對話訊息所
      見，明顯出現甲女不願接受被告追求而關係撕破惡劣，甲
      女並強烈表達以不願與被告肢體接觸及發生性交，為與被
      告相見之條件，且在發生如事實欄「一」、「二」所示強
      制性交之情事之後，甲女即出現指責被告不應對其侵犯、
      致其受害而沮喪傷心之情緒反應，被告亦就此表示自責内
      疚之回應之態勢，烔然有所區別，實無從由附表二B所示
      甲女與被告於108年5月9日13時6分至同日19時36分間之對
      話訊息，即足可佐認得出被告有何曾於108年5月間對甲女
      施以強制性交之作為。
　㈣再由附表二C所示其他108年5月間之對話訊息要旨，被告與甲
    女感情親密，而未出現與前開108年4月2日至同年月3日、10
    8年6月16日至同年月17日對話訊息相仿之情狀，亦無從彰顯
    108年5月間曾有發生強制性交之情事。
　㈤從而，甲女就108年5月間係如何遭強制性交之具體過程，呈
    現記憶模糊而語焉不詳之狀況，且由附表二B、C所示甲女與
    被告在108年5月間之對話訊息內容，亦無從顯示被告曾於10
    8年5月間有對甲女施以強制性交之行為，此外檢察官亦未就
    此提出其他明確之證據資料以資佐證，揆諸前揭判例及說明
    ，公訴意旨所指被告於108年5月間對甲女施以強制性交犯行
    部分，並未能舉證達令人確信無疑之程度，既無從確認被告
    有此犯行，自應就此部分為無罪之諭知。　　
丙、不受理部分：
一、公訴意旨認被告另有基於妨害祕密之犯意，在如附表三所示
    時間、地點（附表三編號1、3、4所示起訴書誤載部分，均
    經檢察官當庭更正），均未經甲女之同意，無故持手機拍攝
    、錄影之方式，竊錄如附表三所示甲女進行性交之非公開之
    活動及身體隱私部位，而認被告觸犯刑法第315條之1第2款
    之竊錄他人非公開之活動及身體隱私部位罪等語
二、按告訴乃論之罪，告訴人於第一審辯論終結前得撤回其告訴
    ；又告訴經撤回者，應諭知不受理之判決，並得不經言詞辯
    論為之，刑事訴訟法第238條第1項、第303條第3款、第307
    條分別定有明文。公訴意旨所指被告觸犯刑法第315條之1第
    2款之罪，依同法第319條規定，須告訴乃論，茲據甲女具狀
    撤回告訴，有110年9月1日刑事撤回告訴狀1份可憑（見院卷
    ㈠第473、474頁），依照上開說明，就此部分不經言詞辯論
    而逕為諭知不受理之判決。
三、按供犯罪所用、犯罪預備之物或犯罪所生之物，屬於犯罪行
    為人者，得沒收之；又違禁物或專科沒收之物得單獨宣告沒
    收，刑法第38條第2項前段、第40條第2項分別定有明文。再
    刑法第38條第2項之物，因事實上或法律上原因未能追訴犯
    罪行為人之犯罪或判決有罪者，得單獨宣告沒收；又刑法第
    315條之1、第315條之2竊錄內容之附著物及物品，不問屬於
    犯人與否，沒收之，同法第40條第3項、第315條之3分別立
    有規定。扣案之被告所有之IPhone6S行動電話1支（序號000
    0000000000000號，含0000000000門號SIM卡1張），係供其
    實行附表三所示竊錄他人非公開之活動及身體隱私部位罪之
    犯行使用之物，且該行動電話及同扣案之電腦主機1台，均
    有存錄附表三所示竊錄甲女之非公開之活動及身體隱私部位
    之影片、照片，應依刑法第315條之3、第40條第2項、第3項
    規定均宣告沒收。
據上論斷，應依刑事訴訟法第299條第1項前段、第301條第1項、
第303條第3款、第307條，刑法第221條第1項、第59條、第51條
第5款、第74條第1項第1款、第2項第5款、第8款、第93條第1項
、第315條之3、第40條第2項、第3項，判決如主文。
本案經檢察官彭盛智提起公訴，檢察官乙○○到庭執行職務。
中　　華　　民　　國　　111 　年　　7 　　月　　22　　日
　　　　　　　　　刑事第十三庭審判長法　官  鄭彩鳳
　　　　　　　　　                  法  官  王惠芬
　　　　　　　　　                  法  官  陳威龍
以上正本證明與原本無異。
如不服本判決應於收受本判決後20日內向本院提出上訴書狀，並
應敘述具體理由。其未敘述上訴理由者，應於上訴期間屆滿後20
日內向本院補提理由書狀（均須按他造當事人之人數附繕本）「
切勿逕送上級法院」。 
  　　　　　　　　　　　　　　　　　書記官  楊琄琄
中　　華　　民　　國　　111 　年　　7 　　月　　22　　日
附錄論罪科刑法條：
刑法第221條第1項：
對於男女以強暴、脅迫、恐嚇、催眠術或其他違反其意願之方法
而為性交者，處3年以上10年以下有期徒刑。

附表一：非供述證據：
臺南市政府警察局第五分局指認犯罪嫌疑人紀錄表【警卷第7頁
正反面】
車輛詳細資料報表【警卷第25頁】
臺南市政府警察局第五分局偵查隊受理刑事案件報案三聯單、臺
南市政府警察局第五分局偵查隊各類案件紀錄表【警卷第26至27
頁】
臺灣臺南地方法院108年聲搜字第988號搜索票【偵卷第23頁】、
臺南市政府警察局歸仁分局搜索扣押筆錄【偵卷第25至27頁】、
臺南市政府警察局歸仁分局扣押物品目錄表【偵卷第29頁(同偵
卷第53頁)】、臺南市政府警察局歸仁分局108年度保管字第2129
號扣押物品清單【偵卷第47頁】
被告與友人間之LINE對話紀錄1份【偵卷第79至111頁】
性侵害案件代號與真實姓名對照表【警卷彌封袋】
性侵害犯罪事件通報表【警卷彌封袋】
甲女與被告間之LINE對話紀錄1份【警卷彌封袋】
扣案物之照片及影片【警卷彌封袋】
本院110年2月3日準備程序勘驗被告108年9月30日偵訊筆錄光碟
之勘驗筆錄【院卷㈠第203至221頁】
甲女與被告間之LINE對話紀錄1份(遮掩版)【院卷㈠第263至297頁
】
臺灣臺南地方檢察署110年08月03日甲○文張110數採助字第11090
45699號函【院卷㈠第453頁】
臺灣臺南地方檢察署110年度數採助字第1號勘驗報告1份【院卷㈠
第455至456頁】
甲○文張110數採助1字第1109045699號函附光碟共3片【院卷㈠彌
封袋】
LINE對話紀錄14宗【卷外資料共14宗】

附表二：以下「與甲女對話」係指卷外所附「LINE對話紀錄」中
        關於被告與甲女之對話訊息卷 
A、108年4月2日至同年月3日之Line重點對話訊息：
㈠108年04月02日：
時間 卷宗出處 傳訊者(甲女) 傳訊者(被告) 17時54分 與甲女對話4 P1539  我的愛如此的一文不值 17時54分 與甲女對話4 P1539 夠了！  17時54分 與甲女對話4 P1540 你到底要怎樣  17時54分 與甲女對話4 P1540 陪你是嗎!陪你最後一次是嗎!  17時54分 與甲女對話4 P1540 好  17時54分 與甲女對話4 P1540 你要哪裡碰面  17時55分 與甲女對話4 P1540 我去!可以了吧  17時55分 與甲女對話4 P1540  我很不甘心而已 17時55分 與甲女對話4 P1541  陪不陪無所謂了 17時56分 與甲女對話4 P1541 那我們不要再見面了  17時56分 與甲女對話4 P1541 可以了吧  （中略）    19時54分 與甲女對話4 P1546 我已經不知道你到底要我怎樣了  20時01分 與甲女對話4 P1546  可以留在我身邊嗎? 20時02分 與甲女對話4 P1546  我沒辦法接受妳說走就走 20時48分 與甲女對話4 P1547 沒辦法  20時48分 與甲女對話4 P1547 我真的不能在繼續這樣了  （中略）    21時33分 與甲女對話4 P1548  明天中午見個面 21時48分 與甲女對話4 P1548 有沒有玩弄你應該知道  21時48分 與甲女對話4 P1548 我只是知道我們這樣是不對的不正常的  21時48分 與甲女對話4 P1548 所以我知道不該繼續這樣  21時48分 與甲女對話4 P1548 你到底懂不懂  21時49分 與甲女對話4 P1548 不要  21時49分 與甲女對話4 P1549 我們沒有見面的必要  21時49分 與甲女對話4 P1549 我要去我男友店裡  21時51分 與甲女對話4 P1549  我知道不該繼續這樣 （中略）    22時03分 與甲女對話4 P1550 你既然知道不可以繼續這樣  22時03分 與甲女對話4 P1550 那你還要我做什麼  22時07分 與甲女對話4 P1550  妳可以陪我說說話嗎 （中略）     22時14分 與甲女對話4 P1551 好  22時14分 與甲女對話4 P1551 我們就說話  22時14分 與甲女對話4 P1551 其它都不行  22時14分 與甲女對話4 P1552 不然我們就不要碰面  22時14分 與甲女對話4 P1552 你要約哪裡什麼時候  22時14分 與甲女對話4 P1552 我1點有事  22時20分 與甲女對話4 P1552  下午 22時20分 與甲女對話4 P1552 幾點?  22時20分 與甲女對話4 P1552 約哪?  22時21分 與甲女對話4 P1553  還是晚上妳沒事 22時26分 與甲女對話4 P1553 我要去找我男友  22時26分 與甲女對話4 P1553 不然你現在說  22時26分 與甲女對話4 P1553 你要聊什麼  22時26分 與甲女對話4 P1553 不一定要碰面說  （中略）    22時35分 與甲女對話4 P1557 我有男友這是事實  22時36分 與甲女對話4 P1557  我想說可以像從前一樣嗎僅此而已 22時36分 與甲女對話4 P1557 我跟你的關係是不正常的你了解嗎  22時36分 與甲女對話4 P1557  知道我都知道 22時36分 與甲女對話4 P1557 你所謂的以前是怎樣  22時36分 與甲女對話4 P1557 你還是可以抱我親我是嗎?  22時36分 與甲女對話4 P1558 我不想繼續這樣  22時37分 與甲女對話4 P1558 每次這樣的時候我都感覺我在做不對的事情  22時37分 與甲女對話4 P1558 也讓你越來越不正常  22時37分 與甲女對話4 P1558  我想讓妳陪在我身邊 22時37分 與甲女對話4 P1558  這樣而已 22時37分 與甲女對話4 P1558  你說要走又能怎樣 22時37分 與甲女對話4 P1559 可以我可以陪你 但就只能向○○跟你的關係那樣  （中略）    22時37分 與甲女對話4 P1559 不能在繼續現在這樣  （中略）    22時40分 與甲女對話4 P1561 你只是想繼續這樣不正常的關係  22時40分 與甲女對話4 P1561 可我知道這是不對的  22時40分 與甲女對話4 P1561 不對的!  22時40分 與甲女對話4 P1561 所以我不想繼續這樣下去  （中略）    22時41分 與甲女對話4 P1563 我想停止繼續這樣  22時41分 與甲女對話4 P1563 我們不該讓錯的事情繼續下去  22時42分 與甲女對話4 P1563  錯都錯了 22時42分 與甲女對話4 P1563  也彌補不了什麼 22時43分 與甲女對話4 P1563 所以我想停止  22時43分 與甲女對話4 P1564 不是錯了就錯了  22時44分 與甲女對話4 P1565 我就是希望不要繼續傷害你  22時44分 與甲女對話4 P1565 才選擇不要再繼續這樣  （中略）    22時45分 與甲女對話4 P1566 我們說清楚  （中略）    22時45分 與甲女對話4 P1566 我很累  22時45分 與甲女對話4 P1566  明天說 22時45分 與甲女對話4 P1566 你到底要怎樣  22時45分 與甲女對話4 P1567 如果你想繼續我們這樣不正常的關係  22時45分 與甲女對話4 P1567 那我們沒有碰面的必要  22時46分 與甲女對話4 P1567  妳偶爾陪陪我就這樣 （中略）    22時49分 與甲女對話4 P1569 我真的不想繼續這樣下去了  22時48分 與甲女對話4 P1569 (被告姓名)  22時49分 與甲女對話4 P1569 你可以清醒嗎  22時49分 與甲女對話4 P1570 拜託你好嗎  22時49分 與甲女對話4 P1570 我有男友 我有男友  （中略）    22時49分 與甲女對話4 P1570 我們不該這樣  22時49分 與甲女對話4 P1570 不是我狠心  22時50分 與甲女對話4 P1570 而是我知道不該繼續這樣  （中略）    22時50分 與甲女對話4 P1571 所以我不能讓你受到更大的傷害  22時50分 與甲女對話4 P1571 所以我要停止這一切  （中略）    22時51分 與甲女對話4 P1572 你想要的陪伴我給不了  22時51分 與甲女對話4 P1572 我不能給你想要的愛  22時51分 與甲女對話4 P1572 我不能給你想要的感情  22時51分 與甲女對話4 P1572  我沒有要妳的愛阿 22時52分 與甲女對話4 P1573  只是捨不得 22時52分 與甲女對話4 P1573 所以你現在要怎樣  22時52分 與甲女對話4 P1573 你說清楚讓我明白我要怎麼做  22時52分 與甲女對話4 P1573 你才肯放手  22時52分 與甲女對話4 P1573 你才肯面對現實  22時53分 與甲女對話4 P1573  我需要妳的時候可以陪著我 22時53分 與甲女對話4 P1574 怎樣的陪  22時53分 與甲女對話4 P1574  像以前一樣不是很好嗎 22時54分 與甲女對話4 P1574  妳要我突然不愛我真不知道怎麼做 22時54分 與甲女對話4 P1574 沒辦法  22時54分 與甲女對話4 P1574 我說了  22時54分 與甲女對話4 P1574 要停止這個錯誤  22時55分 與甲女對話4 P1575  我不是答應妳不會亂來了嗎? （中略）    22時56分 與甲女對話4 P1575 不行真的不行繼續這樣了  （中略）    22時56分 與甲女對話4 P1576 如果你想繼續這樣 我們就什麼關係都沒有  22時57分 與甲女對話4 P1576  你還是可以愛妳的男友我還是可以繼續喜歡著你啊 22時57分 與甲女對話4 P1576  關係根本不重要 22時57分 與甲女對話4 P1576 但我們不能有任何肢體接觸  22時57分 與甲女對話4 P1576 你要嗎  22時57分 與甲女對話4 P1577 我要的是單純很單純的朋友  22時58分 與甲女對話4 P1577 像你跟○○那樣  22時58分 與甲女對話4 P1577 我就願意陪伴你  22時58分 與甲女對話4 P1577 如果你不能  22時58分 與甲女對話4 P1577 那我們就沒什麼好說的  22時58分 與甲女對話4 P1577  這樣做不到我已經習慣抱著妳 22時58分 與甲女對話4 P1578  有妳的日子 22時59分 與甲女對話4 P1578 那我們什麼都不需要說了  （中略）    23時00分 與甲女對話4 P1578 如果你做不到 還是不肯面對現實  23時00分 與甲女對話4 P1578 我們就沒什麼好說的了  （中略）    23時23分 與甲女對話4 P1594 你要的陪伴就是跟以前一樣  23時24分 與甲女對話4 P1594 可是我給不了了  （中略）    

㈡108年04月03日
時間 卷宗出處 傳訊者(甲女) 傳訊者(被告) 09時15分 與甲女對話5 P1604  不然妳來我家說一說就好 09時36分 與甲女對話5 P1605 …  09時36分 與甲女對話5 P1605 你會亂來嗎  09時39分 與甲女對話5 P1605  妳就這麼怕? 09時39分 與甲女對話5 P1605  我 09時42分 與甲女對話5 P1605 不是怕你  09時42分 與甲女對話5 P1605 是不能繼續這樣  09時43分 與甲女對話5 P1606 如果你不會亂來我才會過去  09時44分 與甲女對話5 P1606  我知道讓我最後一次愛著妳就好 09時44分 與甲女對話5 P1606  我只是想妳了 09時45分 與甲女對話5 P1606  之後就像正常朋友那樣 09時46分 與甲女對話5 P1606  這我最後的讓步 09時47分 與甲女對話5 P1606 好…  09時50分 與甲女對話5 P1607  妳啥時要來 09時50分 與甲女對話5 P1607  要來在跟我說 09時50分 與甲女對話5 P1607 恩好  11時18分 與甲女對話5 P1607 我現在要過去了  11時22分 與甲女對話5 P1607  嗯 11時48分 與甲女對話5 P1607 (通話：45秒)  ★12時  發生事實欄「一」所示之強制性交   13時37分 與甲女對話5 P1608  到家了嗎? 14時01分 與甲女對話5 P1608 恩  14時13分 與甲女對話5 P1608  嗯到家就好 14時13分 與甲女對話5 P1608  我很擔心妳 14時18分 與甲女對話5 P1608 恩  14時37分 與甲女對話5 P1608  記得要吃飯哦 14時38分 與甲女對話5 P1609  在家休息嗎? 14時42分 與甲女對話5 P1609 恩  14時45分 與甲女對話5 P1609  嗯什麼 14時47分 與甲女對話5 P1609  還有在哭嗎? 14時48分 與甲女對話5 P1609  別生氣了 14時50分 與甲女對話5 P1609  你這樣我很安心餒 14時50分 與甲女對話5 P1610  擔心 14時55分 與甲女對話5 P1610 你有沒有不小心在裡面?  （中略）    15時04分 與甲女對話5 P1611 我希望你不要騙我  （中略）    15時17分 與甲女對話5 P1613 你難道都不會害怕嗎  15時17分 與甲女對話5 P1613 為什麼每次都有這樣  15時17分 與甲女對話5 P1613 都要  15時17分 與甲女對話5 P1613 而且為什麼這次還是要騙我  15時18分 與甲女對話5 P1613  我很害怕阿 15時18分 與甲女對話5 P1613 那你為什麼要這樣  15時18分 與甲女對話5 P1614  這是最後一次這樣愛妳了阿 15時18分 與甲女對話5 P1614  我們現在只是普通朋友 15時19分 與甲女對話5 P1614  我真的很愛妳 15時19分 與甲女對話5 P1614 這不是愛  15時19分 與甲女對話5 P1614 你根本不在乎我的感受  15時20分 與甲女對話5 P1614 我很難受  15時21分 與甲女對話5 P1615  嗯我也不知道怎麼去愛妳 15時21分 與甲女對話5 P1615  沒在乎妳的感受 15時21分 與甲女對話5 P1615  是我的錯 15時21分 與甲女對話5 P1615  當妳哭了我才真的我真的錯了 15時22分 與甲女對話5 P1615  我很難受很自責 15時36分 與甲女對話5 P1615 你是不是把我當成很隨便的女人…  15時36分 與甲女對話5 P1616 你知道嗎  15時36分 與甲女對話5 P1616 我不想再看到你  （中略）    20時44分 與甲女對話5 P1621 不要管我  （中略）    21時03分 與甲女對話5 P1622 不要管我  （中略）    21時32分 與甲女對話5 P1622 我不想說了  21時32分 與甲女對話5 P1622 我累了  21時32分 與甲女對話5 P1622 我不想看到你  21時34分 與甲女對話5 P1623  你這樣何必 21時36分 與甲女對話5 P1623  我最後一次這樣愛妳了阿 21時38分 與甲女對話5 P1623  妳還是可以去選擇你想愛的 21時48分 與甲女對話5 P1623 我不知道你為什麼要這樣對我  21時48分 與甲女對話5 P1623 我真的討厭自己  21時48分 與甲女對話5 P1623 很討厭  21時49分 與甲女對話5 P1624 我不知道為什麼我相信你去找你 結果還是這樣  21時49分 與甲女對話5 P1624 我不喜歡  21時49分 與甲女對話5 P1624 你讓我變的討厭自己  21時58分 與甲女對話5 P1624  因為我不知道要怎麼突然不愛妳 21時58分 與甲女對話5 P1624  我不知道要怎做 21時59分 與甲女對話5 P1624  我知道妳相信我但我還是這樣對妳 22時00分 與甲女對話5 P1625  我真的是個連畜生都不如 （下略）    

B、108年5月9日重點對話：
時間 卷宗出處 傳訊者(甲女) 傳訊者(被告) 00時03分 與甲女對話7 P2561 我沒有把你當作我前任  00時06分 與甲女對話7 P2561  那妳把我當什麼 00時06分 與甲女對話7 P2562  我就問這個 00時07分 與甲女對話7 P2562 我不知道  00時07分 與甲女對話7 P2562 不要問我  00時07分 與甲女對話7 P2562 我覺得沒意義  00時09分 與甲女對話7 P2562  妳就算這麼對我但我還是一樣的這樣對妳，因為我知道她是一個怎樣的人 00時11分 與甲女對話7 P2562  希望我的真心能讓妳明白什麼 00時11分 與甲女對話7 P2563  就這樣吧說的夠多了 10時54分 與甲女對話7 P2563  起床了嗎? 10時55分 與甲女對話7 P2563  等先去吃飯? 11時02分 與甲女對話7 P2563  通話 (時間：1分44秒) 11時10分 與甲女對話7 P2563  通話 (時間：3分12秒) 12時14分 與甲女對話7 P2563  阿妹好喔 12時25分 與甲女對話7 P2564  通話 (時間：1分3秒) 12時47分至12時50分 與甲女對話7 P2564  均為貼圖 12時52分 與甲女對話7 P2564  好了沒阿 12時55分 與甲女對話7 P2565 在路上了  13時06分 與甲女對話7 P2565  沒沒鎖可以直接上來 13時08分 與甲女對話7 P2565  門 13時18分至13時25分（雙方談論甲女之機車修理事宜，內容中略） 與甲女對話7 P2565至2570   ★16時24分許 發生起訴書附表編號1所示之性交行為   18時08分 與甲女對話7 P2571  啊人勒 18時18分 與甲女對話7 P2571  到家了嗎 18時19分 與甲女對話7 P2571  貼圖 18時30分 與甲女對話7 P2571 嗯  18時30分 與甲女對話7 P2571  跑去哪裡 18時35分 與甲女對話7 P2571 沒有  18時37分 與甲女對話7 P2572  妳別一直這樣喔 18時38分 與甲女對話7 P2572  開心點 18時39分 與甲女對話7 P2572 我沒怎樣  19時03分 與甲女對話7 P2572 以後可以不要碰我嗎  19時13分 與甲女對話7 P2572  又怎麼了不開心喔 19時14分 與甲女對話7 P2572 我不知道你現在是用什麼心態在面對我  19時14分 與甲女對話7 P2573 但我真的沒辦法跟之前一樣  19時18分 與甲女對話7 P2573 而且我真的不想要  19時18分 與甲女對話7 P2573 可是你依然還是一樣那樣對待我  19時18分 與甲女對話7 P2573 是我讓你覺得我在開玩笑嗎  19時18分 與甲女對話7 P2573  為什麼沒辦法啊 19時19分 與甲女對話7 P2573  我也不想怎樣了就順著妳 19時20分 與甲女對話7 P2574  就跟之前一樣不是嗎 19時22分 與甲女對話7 P2574 我都說了我沒辦法當作什麼都沒發生  19時22分 與甲女對話7 P2574 你覺得哄哄我就過去了嗎?  19時23分 與甲女對話7 P2574  當然不是阿 19時23分 與甲女對話7 P2574  不然妳要我怎辦 19時23分 與甲女對話7 P2574  選擇去傷害妳嗎? 19時24分 與甲女對話7 P2575  我難到就這麼壞嗎? 19時26分 與甲女對話7 P2575  我跟妳說那麼多還是一樣 19時28分 與甲女對話7 P2575 嗯  19時28分 與甲女對話7 P2575 所以我不知道你為什麼有辦法笑笑的對待我  19時28分 與甲女對話7 P2575  我不懂妳邏輯欸 19時29分 與甲女對話7 P2575  妳對他有感情的東西還可以選擇去恨他 19時29分 與甲女對話7 P2576  他明明沒有什麼意思 19時29分 與甲女對話7 P2576 或許我真的累了  19時29分 與甲女對話7 P2576 跟你在一起的時候我提過很多次我的想法  19時29分 與甲女對話7 P2576 我們也爭吵過很多次  19時29分 與甲女對話7 P2576 或許是累積的  19時30分 與甲女對話7 P2576  因為妳有壓力 19時30分 與甲女對話7 P2577  因為妳在中間不知道怎麼去面對 19時30分 與甲女對話7 P2577 所以這次我真的沒辦法在當作什麼都沒發生一樣  19時30分 與甲女對話7 P2577  妳決定還是選擇傷害我 19時30分 與甲女對話7 P2577  妳一次次的打擊我 19時30分 與甲女對話7 P2577  拒絕我 19時31分 與甲女對話7 P2577  跟妳是一樣的很累 19時31分 與甲女對話7 P2578  畢竟也有妳的難處 19時31分 與甲女對話7 P2578  不能怪你 19時31分 與甲女對話7 P2578  怪我愛上了妳 19時32分 與甲女對話7 P2578  但我選擇去面對她 19時32分 與甲女對話7 P2578  因為我愛她 19時33分 與甲女對話7 P2578 所以我什麼都不能做了是嗎  19時33分 與甲女對話7 P2579 連拒絕跟不要都不能了是嗎  19時34分 與甲女對話7 P2579 我說了我會討厭你 面對你的碰觸我怎麼不會抗拒  19時35分 與甲女對話7 P2579 現在的我就想你的娃娃任由你擺佈 什麼權利都沒有  19時35分 與甲女對話7 P2579 甚至還要當作沒事每天面對我男友  19時35分 與甲女對話7 P2579 我覺得我很不要臉我很髒  19時36分 與甲女對話7 P2579 夾在兩個男人中間原來我那麼卑微  19時42分 與甲女對話7 P2580  不然我還能怎樣 19時42分 與甲女對話7 P2580  或許我真的愛錯人 19時43分 與甲女對話7 P2580  傷了別人也傷害了自己 19時43分 與甲女對話7 P2580  或許我該去接受她 19時43分 與甲女對話7 P2580  畢竟失去什麼我才能變得更好 19時44分 與甲女對話7 P2580  畢竟我們都錯了 19時44分 與甲女對話7 P2581  選擇妳更好的決定吧! 19時45分 與甲女對話7 P2581  是我放不下妳我不是妳看這麼淡 19時46分 與甲女對話7 P2581  妳沒有不好是我太自私 19時47分 與甲女對話7 P2581  這不是妳想看到的東西嗎那就這樣吧 19時47分 與甲女對話7 P2581  兩不相欠但我這段感情還是在我的心中 19時57分 與甲女對話7 P2581 嗯  19時57分 與甲女對話7 P2582 但我依舊沒辦法面對你  19時59分 與甲女對話7 P2582 朋友關係的話 以後再說吧  20時01分 與甲女對話7 P2582  那妳把我當什麼 20時02分 與甲女對話7 P2582  我一直覺得我好像是被拋棄的 20時02分 與甲女對話7 P2582 你為什麼總是這樣  20時02分 與甲女對話7 P2582 你到底要我怎麼做才甘願  20時02分 與甲女對話7 P2583  我不知道妳怎麼看待這段感情的 20時03分 與甲女對話7 P2583 我不想說  20時03分 與甲女對話7 P2583  那妳就想讓我誤會你嗎 20時03分 與甲女對話7 P2583 你覺得我在傷害你那就傷害你吧  20時03分 與甲女對話7 P2583  我一直搞不清楚你是什麼感覺 20時04分 與甲女對話7 P2583 不需要知道  20時04分 與甲女對話7 P2584 我不想說  20時04分 與甲女對話7 P2584  那妳寧願選擇傷害我也不說嗎? 20時05分 與甲女對話7 P2584  我已經很不平衡了 20時05分 與甲女對話7 P2584  落空很大了不知道怎麼去釋懷了 20時05分 與甲女對話7 P2584 我不想說  20時06分 與甲女對話7 P2584  妳總是在壓抑妳的感情 20時06分 與甲女對話7 P2585 我不想在給你任何期望  20時06分 與甲女對話7 P2585 我不想說  20時06分 與甲女對話7 P2585 我知道我給你的傷害已經夠多了  20時06分 與甲女對話7 P2585  不會妳就說 20時06分 與甲女對話7 P2585  至少我能知道 20時06分 與甲女對話7 P2585  我能快樂點 20時06分 與甲女對話7 P2586 我不想說  20時07分 與甲女對話7 P2586  別讓我一直猜 20時07分 與甲女對話7 P2586  懷疑 20時07分 與甲女對話7 P2586 我不知道  20時07分 與甲女對話7 P2586 為不想說  20時08分 與甲女對話7 P2586  都放手了還要繼續保留什麼嗎 20時08分 與甲女對話7 P2587  別讓我遺憾什麼的好嗎 20時09分 與甲女對話7 P2587 我不想說  20時09分 與甲女對話7 P2587 不要再問了  20時09分 與甲女對話7 P2587 你自己認為是怎樣就是怎樣  20時10分 與甲女對話7 P2587  你這樣會讓我很討厭妳知道嗎 20時10分 與甲女對話7 P2587 沒關係討厭就討厭吧  20時11分 與甲女對話7 P2588 如果朋友關係都沒辦法的話以後再說吧  20時12分 與甲女對話7 P2588  妳每次都要我把妳逼成那樣妳才肯說什麼 20時12分 與甲女對話7 P2588  我很討厭這樣 20時12分 與甲女對話7 P2588  起碼說了我會好受點 20時12分 與甲女對話7 P2588  起碼我覺得沒有白費了 20時13分 與甲女對話7 P2588 那你就不要逼我  20時16分 與甲女對話7 P2589  沒有我只想知道妳對我的感情 20時17分 與甲女對話7 P2589  妳怎麼看的這麼淡的 20時17分 與甲女對話7 P2589 我不想說  20時17分 與甲女對話7 P2589  妳說了我不會覺得有什麼希望了 20時17分 與甲女對話7 P2589 你可以就當作我傷害你就好了  20時18分 與甲女對話7 P2589  給我答案 20時18分 與甲女對話7 P2590  妳到底要我怎樣阿 20時19分 與甲女對話7 P2590 我沒有要你怎樣  20時20分 與甲女對話7 P2590  這就是我總是問妳的東西啊? 20時20分 與甲女對話7 P2590 什麼  20時20分 與甲女對話7 P2590  妳會傷心還是感到可惜嗎? 20時20分 與甲女對話7 P2590  對這段感情妳是怎麼想 20時20分 與甲女對話7 P2591  的 20時20分 與甲女對話7 P2591 妳想聽到什麼  20時20分 與甲女對話7 P2591  真心話 20時20分 與甲女對話7 P2591 我不想說  20時20分 與甲女對話7 P2591  不是謊話 20時21分 與甲女對話7 P2591  妳明明就愛我為什麼總是對我這樣 20時21分 與甲女對話7 P2592 我不愛你  20時21分 與甲女對話7 P2592 我一直都在傷害你  20時21分 與甲女對話7 P2592 我討厭你  20時22分 與甲女對話7 P2592  妳又在說謊話了 20時22分 與甲女對話7 P2592  一直 20時22分 與甲女對話7 P2592  總是 20時22分 與甲女對話7 P2593  這樣 20時22分 與甲女對話7 P2593  妳如果覺得這樣我會死心的話 20時23分 與甲女對話7 P2593  那妳就錯了 20時23分 與甲女對話7 P2593  我要聽妳的真心話 20時23分 與甲女對話7 P2593  有那麼的難嗎 20時23分 與甲女對話7 P2593  就這請求 20時23分 與甲女對話7 P2594 你為什麼總是要逼我..  20時24分 與甲女對話7 P2594  我已經失去夠多了妳還一直這樣呢 20時24分 與甲女對話7 P2594  沒有逼妳只想聽聽妳的真心話 20時24分 與甲女對話7 P2594  讓我放下好不好 20時25分 與甲女對話7 P2594  我不喜歡妳我也很討驗妳這我也會說 只是我幹嘛這樣傷害他呢 20時26分 與甲女對話7 P2594 我喜歡很喜歡你 所以你說了那些話我會傷心 你說你要放下了我會痛 我還是很在意你 還是希望你身邊只有我 但是我不能 你到底要怎樣 我哭了你開心了嗎  20時26分 與甲女對話7 P2595 我不知道自己為什麼要這樣  20時26分 與甲女對話7 P2595 我不知道我到底在矛盾什麼  20時26分 與甲女對話7 P2595 我也不知道我現在到底要什麼  20時26分 與甲女對話7 P2595 做什麼都不對  20時28分 與甲女對話7 P2595  謝謝妳告訴我這是我想知道的 20時28分 與甲女對話7 P2595  因為對我來說很重要 20時29分 與甲女對話7 P2596  這麼說我也眼眶泛淚了 20時30分 與甲女對話7 P2596 你真的很可惡很討厭  20時30分 與甲女對話7 P2596 為什麼總是要逼我  20時31分 與甲女對話7 P2596  對不起真的 妳值得擁有更好的選擇 20時31分 與甲女對話7 P2596  這次真的心很舒暢了 20時31分 與甲女對話7 P2596  謝謝妳告訴我 20時34分 與甲女對話7 P2597 淇鴻…  20時34分 與甲女對話7 P2597  嗯我在聽 20時35分 與甲女對話7 P2597 沒有沒事了  20時35分 與甲女對話7 P2597  說阿沒事 20時35分 與甲女對話7 P2597 我不要  20時35分 與甲女對話7 P2597  有想說就說 20時35分 與甲女對話7 P2598 真的沒事了  20時36分 與甲女對話7 P2598 我不能在說什麼了  20時36分 與甲女對話7 P2598  毫無保留的對我說我會開心面對他的 20時36分 與甲女對話7 P2598  為什麼又不說了很難過嗎? 20時36分 與甲女對話7 P2598 我真的不能說  20時37分 與甲女對話7 P2598  心會痛是嗎? 20時37分 與甲女對話7 P2599  妳說什麼我這次不會在回頭了 20時37分 與甲女對話7 P2599  我已經知道我想知道的東西 20時38分 與甲女對話7 P2599  我要妳全部都說出來好嗎 20時38分 與甲女對話7 P2599 這樣就好了  20時38分 與甲女對話7 P2599 我害怕  20時38分 與甲女對話7 P2599  不會我已經看淡了真的 20時38分 與甲女對話7 P2600  我不會在傷害妳了 20時39分 與甲女對話7 P2600 現在這樣就好了  20時39分 與甲女對話7 P2600  沒有害不害怕只有妳敢不敢說 20時39分 與甲女對話7 P2600  妳想說的是哪方面的 20時39分 與甲女對話7 P2600 沒有  20時39分 與甲女對話7 P2600  妳這樣不會有什麼遺憾嗎? 20時40分 與甲女對話7 P2601  毫無保留的我我說嗎 20時40分 與甲女對話7 P2601 你不要再問了  20時40分 與甲女對話7 P2601  把妳最後想說的話都跟我說 20時41分 與甲女對話7 P2601  別讓我遺憾了什麼 20時42分 與甲女對話7 P2601 我害怕說出口後真的不能回頭了 我害怕我依然什麼都給不了你 我害怕我不知道自己到底要什麼 我害怕給你的是越來越深的傷害  20時43分 與甲女對話7 P2601  我不會我只是想知道真實的妳 20時43分 與甲女對話7 P2602  這我最後一個請求 20時43分 與甲女對話7 P2602  拜託妳 20時44分 與甲女對話7 P2602 我不想繼續那麼自私  20時45分 與甲女對話7 P2602  我沒有這麼覺得一直都沒有 20時45分 與甲女對話7 P2602  妳真的很好真的 20時46分 與甲女對話7 P2602  說出來我真的可以認真的放下了 20時46分 與甲女對話7 P2603  我只是很矛盾沒有答案 20時48分 與甲女對話7 P2603 你為什麼要這樣  20時49分 與甲女對話7 P2603  我不想留下什麼遺憾而已吧 20時49分 與甲女對話7 P2603  對我來說吧 20時49分 與甲女對話7 P2603  或許你覺得這不重要 20時49分 與甲女對話7 P2603  但我應該也有資格聽到吧 20時50分 與甲女對話7 P2604  我不喜歡一直放在心裡留下什麼遺憾 20時50分 與甲女對話7 P2604 不要走不要丟下我…  20時51分 與甲女對話7 P2604 我真的很討厭你真的  20時52分 與甲女對話7 P2604  嗯我知道但我會去接受這事實的 20時53分 與甲女對話7 P2604  還是謝謝妳但我知道我要的答案了 20時53分 與甲女對話7 P2604  但我不會討厭妳 20時53分 與甲女對話7 P2605  起碼曾經愛過 20時55分 與甲女對話7 P2605 真的不管我了嗎…  20時56分 與甲女對話7 P2605 丟下我了嗎  20時57分 與甲女對話7 P2605 嗯好我知道了…  20時58分 與甲女對話7 P2605  不會妳永遠在我心中我還是愛著她的 20時58分 與甲女對話7 P2605  但我接受了放下妳這事實了 21時01分 與甲女對話7 P2606  我想告訴妳想做就勇敢的去做不要留下什麼遺憾 21時02分 與甲女對話7 P2606 淇鴻我不打擾你了  21時02分 與甲女對話7 P2606  不會妳需要我還是想跟我說什麼想到都可以跟我說 21時02分 與甲女對話7 P2606  我還是妳的出氣筒喔 21時03分 與甲女對話7 P2606 謝謝但現在我想一個人靜靜  21時04分 與甲女對話7 P2606 我得好好面對自己  21時04分 與甲女對話7 P2607  恩恩去吧明天又是新的一天一起加油吧 21時05分 與甲女對話7 P2607  但願彼此都變得更好這是最重要的 21時16分 與甲女對話7 P2607 不要丟下我…  21時21分 與甲女對話7 P2607 我聽不懂你說的  21時21分 與甲女對話7 P2607 我只感覺你丟下我了  21時21分 與甲女對話7 P2607 我只知道我需要你  21時21分 與甲女對話7 P2608 我不知道怎麼辦了  21時22分 與甲女對話7 P2608 我很難受  21時25分 與甲女對話7 P2608 你讓我想到當初那個脆弱的自己  21時25分 與甲女對話7 P2608 我也曾經跟我前任說過不要丟下我  21時25分 與甲女對話7 P2608 在他面前哭的跟沒人要的孩子一樣  21時26分 與甲女對話7 P2608 可是他就在我面前我 伸手就能碰到的地方 但卻沒有任何溫度曾經在一起了9年 順便變成了我從來都不認識的陌生人  21時30分 與甲女對話7 P2609  我不會丟下妳但現實不是這樣 21時31分 與甲女對話7 P2609  我也很愛妳我也需要妳但不能 21時32分 與甲女對話7 P2609  我不是妳前任但我知道他很可惡 21時32分 與甲女對話7 P2609  是他不懂的珍惜妳 21時33分 與甲女對話7 P2609  但我懂我知道珍惜她 21時33分 與甲女對話7 P2609  但這世界沒辦法接收我的感情 21時35分 與甲女對話7 P2610  她讓我失去了讓我更懂得珍惜愛情 21時36分 與甲女對話7 P2610  我不會就此討厭愛情或是不相信愛情 21時36分 與甲女對話7 P2610  因為她讓我成長了 21時37分 與甲女對話7 P2610  我也捨不得妳也不想離開妳但沒辦法 21時37分 與甲女對話7 P2610  反正放下了妳值得擁有妳想要的愛情 21時40分 與甲女對話7 P2610  想做就去做吧別留遺憾 21時47分 與甲女對話7 P2611 所以不能繼續要你陪著我了對吧…  21時52分 與甲女對話7 P2611  可以但是這樣就很矛盾 21時52分 與甲女對話7 P2611  妳要的那種朋友的陪伴 21時54分 與甲女對話7 P2611  我不想在讓妳那麼難堪了 21時54分 與甲女對話7 P2611  不想妳那麼累了 21時57分 與甲女對話7 P2611  做妳想做的吧 22時02分 與甲女對話7 P2612  需要彼此還是可以互相陪伴著對方的 22時13分 與甲女對話7 P2612 如果我現在說需要你你會怎麼做  22時18分 與甲女對話7 P2612  我不知道 22時19分 與甲女對話7 P2612  不要這樣我知道暫時還是不能接受 22時19分 與甲女對話7 P2612  我也需要妳 22時20分 與甲女對話7 P2612  但叫我怎回頭阿 22時21分 與甲女對話7 P2613  我不知道怎辦 22時28分 與甲女對話7 P2613 我不知道  22時28分 與甲女對話7 P2613 對不起我太自私了  22時28分 與甲女對話7 P2613 你還愛我嗎..  22時33分 與甲女對話7 P2613  我也很自私 22時33分 與甲女對話7 P2613  我很愛妳啊! 22時33分 與甲女對話7 P2614  但妳有妳的選擇去做妳想做的吧 22時33分 與甲女對話7 P2614  不留遺憾就好 22時34分 與甲女對話7 P2614  妳這樣叫我怎麼辦嗎 22時37分 與甲女對話7 P2614 我可以留在你身邊嗎…  22時37分 與甲女對話7 P2614 你願意嗎  22時47分 與甲女對話7 P2614  我不知道我怕被傷害 22時47分 與甲女對話7 P2615  我很想 22時50分 與甲女對話7 P2615  但不知道我回頭是對的嗎 22時50分 與甲女對話7 P2615  我很愛妳是真的 22時52分 與甲女對話7 P2615  我也想妳留在我身邊 22時54分 與甲女對話7 P2615 所以你也不會在傻傻的等我了對吧  22時56分 與甲女對話7 P2615  說真的我心裡的答案還是一樣的 22時56分 與甲女對話7 P2616  我還是會一直等妳的 22時57分 與甲女對話7 P2616  我不知道怎麼辦因為我好愛妳 23時03分 與甲女對話7 P2616 對不起  23時03分 與甲女對話7 P2616 我不知道我怎麼了  23時06分 與甲女對話7 P2616  嗯沒事啦! 23時09分 與甲女對話7 P2616  你這樣我又不知道怎辦了 23時18分 與甲女對話7 P2617  我該回頭嗎? 23時23分 與甲女對話7 P2617  還是跟著我的意思走放下她 23時40分 與甲女對話7 P2617 我不知道…  23時40分 與甲女對話7 P2617 我自己也不知道該怎麼辦  23時42分 與甲女對話7 P2617  妳這樣我又放不下了妳知道嗎? 23時53分 與甲女對話7 P2617 對不起..!  23時56分 與甲女對話7 P2618  也罷需要還是能陪伴你我左右 23時57分 與甲女對話7 P2618  畢竟都放不下就這樣吧 23時57分 與甲女對話7 P2618  我不知道怎辦 23時58分 與甲女對話7 P2618  (收回訊息) 
　 
C、其他108年5月間之對話要旨
對話日期 卷宗出處 對話要旨 5/5號  與甲女對話6、7 P2368至2425頁 甲女想與被告結束並回到朋友關係，被告則持續表示自己是愛甲女的，兩人互相對關係爭執，最後甲女妥協，對被告表示隨他希望的，但不能保證甲女對他的感覺仍一樣。 5/6號 與甲女對話7 P2425至2493頁 被告與甲女道歉並邀約甲女當面對話。甲女亦答應前往被告住處。 5/7號 與甲女對話7 P2493至2500頁 兩人對約見面談論細節。 5/8號 與甲女對話7 P2500至2561頁 甲女與被告談論自己對感情的價值觀。 5/10號  與甲女對話7 P2618至2641頁 甲女主動道歉並提說能像之前一樣的關係嗎，被告亦答應。 5/11號 至14號 與甲女對話7 P2641至2657頁 (5/11) 與甲女對話7 P2657至2668頁 (5/12) 與甲女對話7 P2668至2678頁 (5/13) 與甲女對話7 P2678至2705頁 (5/14) 兩人關係和好並有互相傳愛心貼圖。甲女亦在意被告與其同事之關係。 5/15號 與甲女對話7 P2705至2744頁 甲女至被告住處。  5/16號 與甲女對話 7、8 P2745至2810頁 甲女、被告互傳愛心符號，甲女亦有表示愛被告。 5/17號 與甲女對話8 P2810至2829頁 甲女至被告住處。  5/18至 5/21號 與甲女對話8 P2829至2885頁 兩人關係良好，中間並都有互相傳愛心符號。 5/22號  與甲女對話8 P2885至2896頁 甲女至被告住處。  5/23至 5/27號 與甲女對話8 P2896至3074頁 兩人關係良好。中間雖有因甲女表示要陪男友有一些爭執，然隨即和好並互相表示 愛意。 5/28號  與甲女對話8 P3074至3174頁 甲女至被告住處，甲女回家後亦表示她愛被告並希望被告不要擔心。 5/29至 5/31號 與甲女對話8 P3175至3219頁 兩人關係良好，並有互相傳愛你之表示。 

D、108年06月16日至同年月17日重點對話擷取
㈠108年06月16日
時間 卷宗出處 傳訊者(甲女) 傳訊者(被告) 00時27分 與甲女對話9 P3464 我們就到這裡吧  00時27分 與甲女對話9 P3464 我真的受不了了  00時28分 與甲女對話9 P3464 你要覺得我自私不負責任怎麼想都隨便你  00時28分 與甲女對話9 P3464 我寧可現在對你殘忍  00時28分 與甲女對話9 P3464 我也不想繼續這樣  （中略）    00時29分 與甲女對話9 P3465 我們確實沒辦法在一起 或許這就是現實  00時30分 與甲女對話9 P3466 放手對你對我或許才是最好的  （中略）    00時31分 與甲女對話9 P3468 你累我也累了  00時32分 與甲女對話9 P3470 夠了吧  （中略）    00時33分 與甲女對話9 P3471 我真的快受不了你這樣了  00時34分 與甲女對話9 P3472  只是我不知道怎辦所以我告訴妳想跟妳聊聊 00時34分 與甲女對話9 P3472 我真的受不了了  00時34分 與甲女對話9 P3473 以後不需要了  00時34分 與甲女對話9 P3473 真的夠了  00時35分 與甲女對話9 P3474 我們結束吧  00時35分 與甲女對話9 P3474 真的夠了  00時35分 與甲女對話9 P3474 到這裡就好了  00時35分 與甲女對話9 P3475 抱歉真的沒辦法了  00時36分 與甲女對話9 P3475 我寧願現在對你殘忍  00時36分 與甲女對話9 P3475 也不想繼續這樣了  00時36分 與甲女對話9 P3476 現實就是這樣 我們就是沒辦法在一起  00時36分 與甲女對話9 P3476 所以我們更不可能在一起  00時37分 與甲女對話9 P3476 夠了  00時37分 與甲女對話9 P3477 我們都累了  00時37分 與甲女對話9 P3477 看清楚吧  00時37分 與甲女對話9 P3477 一直糾纏著  00時37分 與甲女對話9 P3477 說著愛著對方  00時37分 與甲女對話9 P3477 但其實都在傷害彼此  00時37分 與甲女對話9 P3477 可以了吧  00時38分 與甲女對話9 P3480 結束吧  00時39分 與甲女對話9 P3480 你要怎麼看待我 覺得我在欺騙你都 無所謂  00時39分 與甲女對話9 P3481 我們不可能在繼續了  00時40分 與甲女對話9 P3481 不需要在說什麼了  00時40分 與甲女對話9 P3481 都讓他過去吧  00時40分 與甲女對話9 P3482 但我已經決定這樣了  00時40分 與甲女對話9 P3482 我想結束了  00時41分 與甲女對話9 P3483 你明白了嗎  00時41分 與甲女對話9 P3483 我不想繼續了  00時41分 與甲女對話9 P3483 不管你想怎樣 我都不會在接受了  00時43分 與甲女對話9 P3484 不管怎樣 結果就是這樣  00時43分 與甲女對話9 P3485 我不會在接受了  00時47分 與甲女對話9 P3487 在說什麼都無所謂了結束吧(被告姓名)  00時48分 與甲女對話9 P3488 我真的受不了了  00時48分 與甲女對話9 P3488 我不想在繼續了  00時48分 與甲女對話9 P3489 夠了!  00時49分 與甲女對話9 P3489 結束就是結束了!  00時49分 與甲女對話9 P3490 到此為止吧  00時49分 與甲女對話9 P3490 真的夠了  00時50分 與甲女對話9 P3492 真的結束吧  00時50分 與甲女對話9 P3492 夠了  00時51分 與甲女對話9 P3492 不管怎樣都不會在繼續了  16時04分 與甲女對話9 P3511 我說了結束就是結束了  16時04分 與甲女對話9 P3511 我寧可現在對你殘忍  16時04分 與甲女對話9 P3511 也不希望你在把時間浪費我身上  16時17分 與甲女對話9 P3514  我求妳了(甲女)陪我最後一次好嗎? 16時31分 與甲女對話9 P3514 夠了  16時39分 與甲女對話9 P3515  陪伴我最後一次 16時39分 與甲女對話9 P3515  我想把我想說的一次都說完 18時44分 與甲女對話9 P3521  妳如果還在意我下班過來陪陪我 18時46分 與甲女對話9 P3521  別再拒絕我這小小的請求了 18時49分 與甲女對話9 P3521  就算妳拒絕我我還是會這樣做的 19時19分 與甲女對話9 P3521 我不要  19時19分 與甲女對話9 P3522 我拜託你不要這樣了  19時19分 與甲女對話9 P3522 你這樣我很害怕  19時19分 與甲女對話9 P3522 拜託你放過我好嗎  19時19分 與甲女對話9 P3522 我拜託你  20時28分 與甲女對話9 P3533  我想找妳安慰我一下 21時04分 與甲女對話9 P3534  但我真的需要妳陪著我 21時05分 與甲女對話9 P3534  哪怕一下 22時12分 與甲女對話9 P3535 我今天會去○○他家睡覺  22時12分 與甲女對話9 P3536 我只能陪你一下  22時12分 與甲女對話9 P3536 你要約哪裡  22時12分 與甲女對話9 P3536  不是說要跟我睡覺嗎? 22時13分 與甲女對話9 P3536  陪我聊聊的嗎? 22時15分 與甲女對話9 P3537 沒辦法  22時15分 與甲女對話9 P3537 你說就算只有一下下也好  22時15分 與甲女對話9 P3537 如果沒辦法那就不要了  22時15分 與甲女對話9 P3537  妳答應我今天要陪我的 22時15分 與甲女對話9 P3538 我說了  22時15分 與甲女對話9 P3538 我們要結束了  22時16分 與甲女對話9 P3538 我沒辦法繼續這樣陪你了  22時18分 與甲女對話9 P3539  妳可以來我家一趟嗎? 22時34分 與甲女對話9 P3540 我只能陪你一下子  22時34分 與甲女對話9 P3540 我之後就要去找○○了  22時34分 與甲女對話9 P3541 你要不要  22時34分 與甲女對話9 P3541 不要就不要了  22時45分 與甲女對話9 P3542  先來我家好嗎? 22時46分 與甲女對話9 P3542  還是妳要來我家洗陪我一下再去找○○ 22時50分 與甲女對話9 P3543 真的只能一下子  22時55分 與甲女對話9 P3544 那我等等直接過去你那邊  22時55分 與甲女對話9 P3544 聊完我就走了  23時14分 與甲女對話9 P3547 我只能陪你一下而已  23時18分 與甲女對話9 P3547 要或不要自己選吧  23時20分 與甲女對話9 P3548 我只能陪你一下  23時20分 與甲女對話9 P3548 聊完就走  23時20分 與甲女對話9 P3549 只是我真的覺得沒什麼好說的了  23時20分 與甲女對話9 P3549 我不知道你還要跟我說什麼  23時22分 與甲女對話9 P3550 不管怎樣就是結束了  23時22分 與甲女對話9 P3550 如果你要繼續這樣  23時22分 與甲女對話9 P3550 我不過去了  23時23分 與甲女對話9 P3551  真的不愛了就是這樣的嗎? 23時23分 與甲女對話9 P3551 我不愛了  23時23分 與甲女對話9 P3551 不愛你了  23時23分 與甲女對話9 P3552 我想結束  23時24分 與甲女對話9 P3552  先來再說拜託妳 23時25分 與甲女對話9 P3553 你今天這樣我真的很害怕  23時25分 與甲女對話9 P3554 我當下在發抖  23時25分 與甲女對話9 P3554  我知道我知道 23時25分 與甲女對話9 P3554 我不想繼續這樣了  23時25分 與甲女對話9 P3554  我明白 23時25分 與甲女對話9 P3554  我都知道我想清楚了這是最後一次 23時26分 與甲女對話9 P3554 說完就會讓我走嗎  23時26分 與甲女對話9 P3555  嗯不會太晚 23時26分 與甲女對話9 P3555 那我好了就過去  

㈡108年6月17日（對話截至同日4時止）
時間 卷宗出處 傳訊者(甲女) 傳訊者(被告) 00時00分 與甲女對話9 P3560  我想聽妳說妳的真心話不是傷害我的話 00時03分 與甲女對話9 P3560  在這裏妳真心想說的可以全都告訴我 00時19分 與甲女對話9 P3560 我到了  00時19分 與甲女對話9 P3560  嗯我下去 ★1時許 發生事實欄「二」所示之強制性交   （中略）    02時06分 與甲女對話9 P3561  我只要妳好好的別做傻事就好 02時10分 與甲女對話9 P3561 我好累想睡  02時10分 與甲女對話9 P3561 我不敢去找○○了  （中略）    02時11分 與甲女對話9 P3562 我好累  02時11分 與甲女對話9 P3562 我好討厭自己  （中略）    02時11分 與甲女對話9 P3563 我好糟糕  02時11分 與甲女對話9 P3563  我在都是我的錯 02時11分 與甲女對話9 P3563 我什麼都不是  02時11分 與甲女對話9 P3563  是我 02時11分 與甲女對話9 P3563 真的很糟糕  02時11分 與甲女對話9 P3564 哈很糟糕  （中略）    02時11分 與甲女對話9 P3564 我很累  02時12分 與甲女對話9 P3564  我知道我都知道 02時12分 與甲女對話9 P3564 我是不是做錯什麼了  （中略）    02時12分 與甲女對話9 P3565 不要找我  02時12分 與甲女對話9 P3565 誰都不要  02時12分 與甲女對話9 P3565 我誰都不想看到  （中略）    02時12分 與甲女對話9 P3565  錯的是我 02時12分 與甲女對話9 P3566 很糟糕  （中略）    02時12分 與甲女對話9 P3566  我很自責和內疚 （中略）    02時14分 與甲女對話9 P3568 我累了  02時14分 與甲女對話9 P3568  我知道妳不要亂想好嗎! 02時14分 與甲女對話9 P3569 我不知道要去哪裡  （中略）    02時15分 與甲女對話9 P3571 誰都不要找我  02時15分 與甲女對話9 P3571  真的拜託妳 02時15分 與甲女對話9 P3571 很吵  02時15分 與甲女對話9 P3571  真的很晚了 02時15分 與甲女對話9 P3572 真的很吵  02時15分 與甲女對話9 P3572  對不起 02時15分 與甲女對話9 P3572 怎麼這麼糟糕  02時15分 與甲女對話9 P3572  對不起妳(甲女性名) 02時16分 與甲女對話9 P3572  真的很對不起 02時16分 與甲女對話9 P3572  我又做了讓妳討厭我的事 02時16分 與甲女對話9 P3573  我很自責很愧疚 02時16分 與甲女對話9 P3573 很糟糕呢  02時16分 與甲女對話9 P3573 怎麼辦  02時17分 與甲女對話9 P3573 我不知道要去哪裡  （中略）    02時55分 與甲女對話9 P3581 拜託你不要跟○○說我們的事好嗎  02時55分 與甲女對話9 P3582 別找了回去吧  （中略）    02時56分 與甲女對話9 P3582 我哭累了  （中略）    03時00分 與甲女對話9 P3585  我真的很自責 03時00分 與甲女對話9 P3585 真的很可惡  （中略）    03時01分 與甲女對話9 P3586 好討厭喔  （中略）    03時02分 與甲女對話9 P3588 我沒有家  （中略）    03時02分 與甲女對話9 P3589 我從來沒有家  03時02分 與甲女對話9 P3589 我不明白那是什麼  03時02分 與甲女對話9 P3589  還有一個人愛你 03時02分 與甲女對話9 P3589 不是  03時02分 與甲女對話9 P3589 那都是騙人的  （中略）    03時03分 與甲女對話9 P3590 我真的哭累了  （中略）    03時03分 與甲女對話9 P3591 我沒有家  （中略）    03時04分 與甲女對話9 P3592 我哭累了  （中略）    03時05分 與甲女對話9 P3594 我連自己都討厭自己  （中略）    03時11分 與甲女對話10 P3603  妳這樣我真的很自責 （中略）    03時12分 與甲女對話10 P3604 我沒辦法再給你什麼了  （中略）    03時40分 與甲女對話10 P3615  我才是垃圾 03時40分 與甲女對話10 P3615 別說了  03時40分 與甲女對話10 P3615  連畜生都不如 （中略）    03時41分 與甲女對話10 P3616 我會消失的  03時41分 與甲女對話10 P3616 會離你很遠很遠  （中略）    03時41分 與甲女對話10 P3616 不會讓你看倒我  （中略）    03時41分 與甲女對話10 P3617 絕對不會的  （中略）    03時55分 與甲女對話10 P3626  你別說了我對不起妳真的 03時55分 與甲女對話10 P3627 我真的想消失  （中略）    03時58分 與甲女對話10 P3629 我答應你會消失  （中略）    03時59分 與甲女對話10 P3631 丙○○我們不要再見了  （中略）    04時00分 與甲女對話10 P3633 不會再出現你面前了  

附表三：
編號 ①偷拍時間 ②偷拍地點 內容  檔名 1 ①108年5月9日16時24分（起訴書誤載為4時24分） ②被告住處 被告與甲女性交影片 IMG_0719.MOV 2 ①108年5月28日17時48分 ②被告住處 甲女裸露胸部躺在床上之照片 IMG_0793JPG 3 ①108年6月4日13時56分（起訴書誤載為14時5分）至同日20時39分許 ②被告住處　 甲女裸露胸部遮住臉、背面、臀部全裸照片、生殖器、性交等照片及影片 IMG_0810JPG IMG_0811JPG IMG_0813JPG IMG_0812JPG IMG_0814JPG IMG_0818JPG IMG_0819JPG IMG_0822JPG IMG_0823JPG IMG_0834JPG IMG_0806.MOV IMG_0808.MOV 4 ①108年6月12日1時15分至同日12時41分許（起訴書誤載為同日1時24分至12時42分許） ②被告住處　 甲女裸露生殖器、性交裸露臀部、裸露陰毛等照片及性交影片 IMG_0846JPG IMG_0847JPG IMG_0848JPG IMG_0849JPG IMG_0857JPG IMG_0858JPG GLSE2371JPG（起訴書誤載為IMG_2371JPG） GLSE2371 IMG_0845.MOV IMG_0854.MOV IMG_0856(1).MOV（起訴書誤載為IMG₋0846⑴.MOV） 5 ①108年6月13日23時19分 ②被告住處 甲女裸露臀部照片 IMG_0874JPG 6 ①108年6月17日1時18分 ②被告住處 甲女裸露臀部照片 IMG_0877JPG IMG_0879JPG 7 ①108年8月中旬某日 ②臺南市北區之鐵道飯店 甲女裸露臀部、生殖器等照片。 被告手機相簿截圖